臺灣高等法院臺中分院刑事裁定　　　　　　　　　　九十三年度交抗字第二七七號
　　抗　告　人
　　即受處分人　甲○○
右列抗告人即受處分人因違反道路交通管理處罰條例聲明異議案件，不服臺灣彰化地
方法院中華民國九十三年三月十七日所為裁定（九十三年度交聲字第九號），提起抗
告，本院裁定如左：
      主  文
抗告駁回。
      理  由
一、本件抗告意旨略以：證人即員警曹鴻宇在原審證稱受測速地點為長約三百公尺之
    直線道路，但受處分人自行採證結果該段為轉彎道路，與證人證述情形不符；又
    苟受處分人有加速逃逸，同路段八公里三百公尺處有雷達測速照相設備，何以受
    處分人未被照相﹖而本件受處分人上班時間為七時二十分許，正值交通尖峰時段
    ，車輛甚多，受處分不可能超速云云。其於原審聲明異議意旨則以：受處分人在
    前開舉發時間，根本未看到警察攔停何來加速逃逸，且本件復無相關證據，為此
    提出本件異議，請求依法撤銷對受處分人之處分云云。
二、惟按行車速度，依標誌或標線之規定，無標誌或標線者，在市區道路，時速不得
    超過五十公里，在郊外道路，時速不得超過六十公里；駕駛人駕駛汽車，應遵守
    道路交通標誌、標線、號誌之指示，並服從執行交通勤務之警察或依法執行指揮
    交通及交通稽查任務人員之指揮；道路交通安全規則第九十三條第一項第一款及
    第九十條定有明文，違反者，依道路交通管理處罰條例第四十條第一項、第六十
    條第一項及第六十三條第一項規定，分別處汽車駕駛人新臺幣一千二百元以上二
    千四百元以下罰鍰、新台幣三千元以上六千元以下罰鍰，並記違規點數二點。
三、經查本件受處分人甲○○係於民國九十二年十月二十九日七時四十五分許，駕駛
    李小妹所有之車牌號碼ＵＧ－二０五三號自小客車，沿彰化縣彰化市○○路（台
    十四線）路段行駛，行經該路段八公里處，因該路段限速七十公里，受處分人當
    時時速達九十四公里，超速二十四公里，經當時在場執行交通稽查勤務之警員曹
    鴻宇示意停車，惟受處分人未依指揮停車，反加速逃逸，經警依車牌號碼逕行舉
    發後，車主李小妹表示異議，於九十二年十二月二十二日指證駕駛人為受處分人
    ，嗣移送機關於九十二年十二月二十二日以彰監五字第裁六四－Ｉ000000
    00號裁決，裁處受處分人罰鍰新臺幣四千九百元，並記違規點數二點，上開事
    實有彰化縣警察局舉發違反道路交通管理事件通知單、違反道路交通管理事件裁
    決書及申請書各一份附卷可稽，且經證人即當場執行交通稽查勤務之員警曹鴻宇
    於原審結證在卷，復有彰化縣警察局交通警察隊第二分勤務分配表一份在卷足憑
    。受處分人雖坦認曾於前開時間，駕駛ＵＧ－二０五三號自小客車行經舉發地點
    ，然辯稱其根本未看到警察攔停，亦無加速逃逸，且本件復無相關證據云云。惟
    據證人曹鴻宇於原審到庭證稱，其當時於彰化縣彰化市○○路八公里處即彰化市
    與芬園鄉交界處定點執行測速勤務，測速器架於警車上，該測速器可測到一千五
    百公尺遠之距離，測速地點是一長約三百公尺之直線道路，而受處分人駕駛之車
    輛，於測速地點前方三百公尺，測速器就顯示超速，伊持紅旗準備將該車攔停，
    然該車未減速，也未停下，當時天氣狀況良好，可以清楚看清來車之車型及車牌
    ，其記下車號後，核對電腦資料無誤，就逕行舉發等語。按交通警員製單舉發違
    反道路交通管理處罰條例之違規事實，本質上為行政處分，係公務員基於職務上
    權力，依法就特定之具體事件所為具公法上效果之單方行政行為，基於公務員為
    公法上行為具有公信力原則，該行政處分應被推定為真正，其據以依法處分之事
    實認定亦應推定為正確無誤。本件違規事實，既據現場目擊違規並舉發之證人證
    述明確，受處分人又未就執勤員警之舉發有誤提出明確證據以供調查，本院亦查
    無任何證據足資證明本件舉發違規事由與事實有何不符之處，則前揭所述之舉發
    違規事實，應可憑信。至抗告意旨所指現場道路為直線或彎道，既不影響於測速
    器及執行人員之通視判斷，自不能因而遽認員警之舉發為違法或與事實不符；另
    同路段之其他固定式測速器，是否攝得受處分人之車輛，尤與其經過該固定式測
    速器感應範圍時，車速是否超過所設定之數值，及該固定式測速器是否正常運作
    ，互有關連，並不能依該固定式測速器是否攝得受處分人之車輛，作為判斷本件
    舉發正確與否之準據。從而，本件移送機關交通部公路總局臺中區監理所彰化監
    理站據以裁罰，於法並無不合，裁處之內容，亦無不當。原審法院因認受處分人
    之異議為無理由，裁定予以駁回，亦無不合。抗告意旨仍執陳詞指摘原裁定不當
    ，並無理由，應予駁回。
據上論斷，應依道路交通案件處理辦法第二十六條，刑事訴訟法第四百十二條，裁定
如主文。
中      華      民      國    九十三    年      四      月     十六     日
                                    臺灣高等法院臺中分院刑事第六庭
                                          審判長法  官  李  文  雄
                                                法  官  陳  嘉  雄
                                                法  官  邱  顯  祥
右正本證明與原本無異。
不得再抗告。
                                                書記官  陳  桂  芬
中      華      民      國      九十三   年       四      月    十六    日
                                                                        Ｒ
